臺灣彰化地方法院刑事判決　　　　　　　100年度訴字第105號
公　訴　人　臺灣彰化地方法院檢察署檢察官
被　　　告　施瑞益
上列被告因違反毒品危害防制條例案件，經檢察官提起公訴（99
年度毒偵字第2074號），被告於準備程序進行中就被訴事實為有
罪之陳述，本院進行簡式審判程序，判決如下：
    主  文
施瑞益施用第二級毒品，累犯，處有期徒刑伍月，扣案之殘渣袋
壹個（編號23）沒收銷燬之。又施用第一級毒品，累犯，處有期
徒刑拾月，扣案之第一級毒品海洛因驗餘淨重共零點陸壹公克、
包裹上開海洛因之包裝袋拾肆個、殘渣袋貳個（編號15、22），
均沒收銷燬之；扣案之注射針筒壹支（編號17）、橡皮止血帶壹
條及鐵盒壹個，均沒收。應執行有期徒刑壹年貳月，上開扣案之
第一級毒品海洛因、包裹上開海洛因之包裝袋拾肆個、殘渣袋
個（編號15、22、23），均沒收銷燬之；扣案之注射針筒壹支（
編號17）、橡皮止血帶壹條及鐵盒壹個，均沒收。
    事  實  及  理  由
一、本件係經被告施瑞益於準備程序進行中就被訴事實為有罪之
    陳述，而經本院合議庭裁定以簡式審判程序審理，則依刑事
    訴訟法第273 條之2 、同法第159 條第2 項之規定，不適用
    傳聞法則有關限制證據能力之相關規定；並得依同法第310
    條之2 之準用同法第454 條之規定製作略式判決書，僅需記
    載犯罪事實、證據名稱及應適用之法條，並得以簡略方式為
    之，合先敘明。
二、犯罪事實：施瑞益前因施用毒品案件，經送觀察、勒戒後，
    認有繼續施用毒品傾向，再送戒治所施以強制戒治，嗣經法
    院裁定停止戒治，所餘戒治期間付保護管束，於民國89年12
    月16日停止處分出監，於90年5 月15日保護管束期滿，由臺
    灣彰化地方法院檢察署檢察官於同年5 月25日以90年度戒毒
    偵字第749 、750 號為不起訴處分確定，於上開強制戒治執
    行完畢釋放後5 年內，又因施用第1 級毒品案件，經本院以
    93年度訴字第582 號判處有期徒刑8 月確定。另因施用第1
    、2 級毒品案件，經本院以96年度訴字第222 號判處有期徒
    刑10月、6 月，應執行有期徒刑1 年2 月確定，嗣經裁定減
    刑為有期徒刑5 月、3 月，另定應執行刑為有期徒刑7 月確
    定；再因施用第1 、2 級毒品案件，經本院以96年度訴字第
    1035號判處有期徒刑8 月、5 月，應執行有期徒刑1 年，與
    前揭有期徒刑7 月接續執行，於97年11月23日縮刑期滿執行
    完畢。猶不知悔改，復基於施用第2 級毒品甲基安非他命之
    犯意，於99年10月27日凌晨3 時許，在其位於彰化縣芳苑鄉
    ○○村○○路21巷31號住處，以將甲基安非他命置於玻璃球
    內燒烤後吸食所生煙霧之方式，施用第2 級毒品甲基安非他
    命1 次；另基於施用第1 級毒品海洛因之犯意，於同日上午
    6 時許，在其上揭住處，以將海洛因摻水置於針筒內注射手
    臂血管之方式，施用第1 級毒品海洛因1 次。嗣經警於99年
    10月27日上午8 時許，持搜索票前往其上揭住處進行搜索而
    查獲，並扣得毒品海洛因14包（淨重0.65公克；驗餘淨重0.
    61公克）、裝過毒品海洛因之殘渣袋2 個（編號15、22）、
    裝過甲基安非他命之殘渣袋1 個（編號23）、其所有供施用
    海洛因所用之注射針筒1 支（編號17）、橡皮止血帶1 條、
    鐵盒1 個，及與本案無關之注射針筒3 支（編號18、19、20
    ）、殘渣袋1 個（編號24），經警採尿送驗，檢出毒品甲基
    安非他命陽性及嗎啡陽性反應而悉上情。
三、前項犯罪事實，有下列證據可資為佐：
  (一)被告施瑞益於警詢、偵查及本院審理時供認不諱。
  (二)彰化縣警察局芳苑分局委託檢驗尿液代號與真實姓名對照認
    證表及詮昕科技股份有限公司99年11月10日濫用藥物尿液檢
    驗報告各1 份（警卷第11頁、偵卷第16頁）。
  (三)本院99年聲搜字第2416號搜索票、彰化縣警察局芳苑分局99
    年10月27日搜索扣押筆錄、扣押物品目錄表各1 份（警卷第
    16至20頁）。
  (四)法務部調查局濫用藥物實驗室99年11月24日調科壹字第0992
    3026050 號鑑定書1 紙（本院卷第23頁）。
  (五)扣案之注射針筒1 支（編號17）、殘渣袋2 個（編號22、23
    ）、橡皮止血帶1 條及鐵盒1 個。
  (六)被告前因施用毒品案件，經觀察、勒戒後，認有繼續施用毒
    品傾向，再送戒治所施以強制戒治，嗣經法院裁定停止戒治
    ，所餘戒治期間付保護管束，於89年12月16日停止處分出監
    ，於90年5 月15日保護管束期滿，由臺灣彰化地方法院檢察
    署檢察官於同年5 月25日以90年度戒毒偵字第749 、750 號
    為不起訴處分確定，於上開強制戒治執行完畢釋放後5 年內
    ，又因施用第1 級毒品案件，經本院以93年度訴字第582 號
    判處有期徒刑8 月確定等情，有被告前開案號不起訴處分書
    、刑事判決書各1 份（偵卷第20至23頁）、臺灣高等法院被
    告前案紀錄表各1 份在卷可參，此次再犯本件施用毒品罪，
    仍應依毒品危害防制條例第10條之規定處罰（最高法院95年
    度第7 次刑事庭會議決議參照）。
四、按海洛因、甲基安非他命分別為毒品危害防制條例第2 條第
    2 項第1 、2 款所明定之第1 級毒品、第2 級毒品。核被告
    施瑞益所為，係犯毒品危害防制條例第10條第1 項之施用第
    1 級毒品罪，及同條第2 項之施用第2 級毒品罪。其非法持
    有第1 級毒品海洛因、第2 級毒品甲基安非他命之低度行為
    ，已為其施用之高度行為所吸收，均不另論罪。被告所犯上
    開2 罪間，犯意各別，行為互異，應予分論併罰。又被告前
    因施用第1 、2 級毒品案件，經本院以96年度訴字第222 號
    判處有期徒刑10月、6 月，應執行有期徒刑1 年2 月確定，
    嗣經裁定減刑為有期徒刑5 月、3 月，另定應執行刑為有期
    徒刑7 月確定；又因施用第1 、2 級毒品案件，經本院以96
    年度訴字第1035號判處有期徒刑8 月、5 月，應執行有期徒
    刑1 年，與前揭有期徒刑7 月接續執行，於97年11月23日縮
    刑期滿執行完畢，有卷附臺灣高等法院被告前案紀錄表可按
    ，其受有期徒刑之執行完畢，5 年以內故意再犯有期徒刑以
    上之罪，為累犯，應依刑法第47條第1 項之規定，各加重其
    刑。爰審酌被告前因施用毒品，經觀察勒戒、強制戒治之處
    分及科處刑罰後，猶不思戒絕革除惡習，再為本件犯罪，顯
    見其對毒品依賴性甚高，未能徹底認識毒品對人體之危害，
    亦未因前所受觀察勒戒、強制戒治處分及刑罰而記取教訓，
    及其犯罪之動機、犯罪所生危害主要係戕害自身健康等一切
    情狀，認公訴檢察官就施用第1 、2 級毒品部分，分別求處
    有期徒刑1 年6 月、1 年（本院卷第31頁反面），尚嫌過重
    ，爰分別量處如主文所示之刑，並依刑法第51條第5 款之規
    定，定其應執行之刑。扣案如主文所示之毒品海洛因，係查
    獲之第1 級毒品，不問屬於犯人與否，應依毒品危害防制條
    例第18條第1 項前段規定沒收銷燬之；而包裹上開毒品海洛
    因之包裝袋14個，既用於裝盛海洛因使用，其沾染毒品後，
    袋內均會有極微量毒品殘留，無法完全析離（法務部調查局
    93年3 月19日調科壹字第09300113060 號函釋參照）；又送
    法務部調查局鑑定之殘渣袋1 個（編號15），經鑑定結果亦
    發現有毒品海洛因成份殘留，是上開包裝袋14個及編號15之
    殘渣袋1 個，均應認屬第1 級毒品，應併予沒收銷燬之。又
    被告於本院審理時供稱：編號22的殘渣袋是海洛因的殘渣袋
    ，編號23的殘渣袋是甲基安非他命的殘渣袋，這次施用的海
    洛因就是編號22這個，這次施用的甲基安非他命就是編號23
    的這個等語（本院卷第30頁反面），而被告經警採尿送驗結
    果，確係檢出嗎啡陽性及甲基安非他命陽性反應，已如前述
    ，堪認其前揭所述為真，是扣案編號22、23之殘渣袋，係分
    別供被告施用毒品海洛因、甲基安非他命時，用於裝盛海洛
    因、甲基安非他命使用，堪以認定，且其沾染毒品後，袋內
    均會有極微量毒品殘留，無法完全析離，是該扣案編號22、
    23之殘渣袋，分別屬第1 、2 級毒品，亦應依毒品危害防制
    條例第18條第1 項前段之規定沒收銷燬之。扣案編號17之注
    射針筒1 支、橡皮止血帶1 條及鐵盒1 個，係被告所有供施
    用海洛因所用之物，已為被告自承在卷，均應依刑法第38條
    第1 項第2 款之規定，在被告所犯施用第1 級毒品罪下宣告
    沒收之。至扣案編號18、19、20之注射針筒共3 支及編號24
    之殘渣袋1 個，核與本案無關，爰不予宣告沒收。
五、據上論斷，應依刑事訴訟法第273 條之1 第1 項、第299 條
    第1 項前段、第310 條之2 、第454 條第1 項，毒品危害防
    制條例第10條第1 項、第2 項、第18條第1 項前段，刑法第
    11條前段、第47條第1 項、第51條第5 款、第38條第1 項第
    2 款，判決如主文。
本案經檢察官詹喬偉到庭執行職務。
中    華    民    國   100    年    2     月    9     日
                  刑事第八庭          法  官 王素珍
以上正本證明與原本無異。
如不服本判決應於收受判決後10日內向本院提出上訴書狀，並應
敘述具體理由；其未敘述上訴理由者，應於上訴期間屆滿後20日
內向本院補提理由書（均須按他造當事人之人數附繕本）「切勿
逕送上級法院」。
中    華    民    國   100    年    2     月    9     日
                                      書記官  陳秀香
附錄本案論罪科刑法條：
毒品危害防制條例第10條
施用第一級毒品者，處 6 月以上 5 年以下有期徒刑。
施用第二級毒品者，處 3 年以下有期徒刑。